【裁判字號】    95,婚,1070
【裁判日期】    951018
【裁判案由】    離婚
【裁判全文】
臺灣臺中地方法院民事判決              95年度婚字第1070號
原      告  甲○○
訴訟代理人  乙○○
被      告  丙○○
上列當事人間請求離婚事件，本院於民國九十五年十月四日言詞
辯論終結，判決如下：
    主      文
准原告與被告離婚。
訴訟費用由被告負擔。
    事實及理由
一、按關於認諾效力之規定，於婚姻事件不適用之。關於訴訟上
    自認及不爭執事實之效力之規定，在撤銷婚姻、離婚或夫妻
    同居之訴，於撤銷婚姻、離婚或拒絕同居之原因、事實，不
    適用之。民事訴訟法第五百七十四條第一項前段、第二項前
    段定有明文。本件被告雖同意原告離婚之請求，揆諸上開說
    明，不生認諾、不爭執之效力，不得本於其認諾不爭執事實
    為被告敗訴之判決，合先敘明。
二、原告主張：兩造於民國八十八年十一月三日結婚，原告於九
    十二年三月九日因案而遭羈押，嗣於九十五年二月二十三日
    判決確定而入監服刑，期間未曾出獄，亦未與被告發生性行
    為，且被告於原告遭羈押後即離家不知去向。惟被告於九十
    五年五月一日產下一子江欣凱，原告及原告家人本不知此事
    ，嗣於九十五年七月二十日，原告家人接獲戶政事務所通知
    ，方知被告於兩造婚姻關係存續中與不明男子通姦產下江欣
    凱。又被告婚前即於聲色場所上班，兩造係因被告懷孕而結
    婚，被告亦有吸毒之紀錄，加以兩造結婚以來，聚少離多，
    為此依民法第一千零五十二條第一項第二款及第二項規定，
    請求判決原告與被告離婚等語。並聲明：如主文所示。
三、被告則以：自原告遭羈押後，被告即未與原告同住，或發生
    任何性行為。被告於離家後，始自訴外人葉建信受胎而產下
    江欣凱。並聲明：同意原告之請求。
四、得心證之理由：
（一）原告起訴主張，其與被告於八十八年十一月三日結婚，現
      婚姻關係存續中。惟原告自九十二年三月九日即因他案遭
      羈押，嗣於九十五年二月二十三日判決確定而入監服刑，
      期間未曾出獄，及被告於九十五年五月一日產下江欣凱等
      情，業據原告提出戶籍謄本正本及臺灣臺東監獄岩灣分監
      受刑人在監執行證明書影本各乙份為證。並經本院依職權
      調閱原告之臺灣高等法院在監在押全國紀錄表覆核無誤。
      復據證人即原告之母江林月嬌到庭陳述：其係原告之母，
      原告從九十二年三月九日被羈押後都沒有出獄，被告有通
      姦是很明確之事實等語（詳見本院九十五年九月二十七日
      言詞辯論筆錄）。徵之證人為原告之母，關係密切，對於
      兩造是否同居產下訴外人江欣凱乙事，理應知之甚詳，是
      證人江林月嬌所為之證言應堪可採。且被告丙○○到庭對
      於上開事實亦不爭執。原告主張之事實，堪認為真實。
（二）按夫妻之一方，與人通姦者，他方得向法院請求離婚。民
      法第一千零五十二條第一項第二款定有明文。經查，被告
      離家期間與人通姦產下江欣凱之事實，已如前述。次查，
      原告家人於九十五年七月二十日接獲戶政事務所來函通知
      應辦理訴外人江欣凱戶籍登記時，方知被告於兩造婚姻關
      係存續中與不明男子發生通姦行為，原告於知悉後之六個
      月內即九十五年八月二十九日以被告與他人通姦為由，請
      求准予兩造離婚，既未逾民法第一千零五十三條所規定之
      六個月除斥期間，核屬正當，應予准許。
（三）又離婚之訴為形成之訴，訴訟標的依通說為形成權即離婚
      事由之存否，於同一當事人主張多項離婚原因時，如法院
      認其中一項為有理由，對於當事人之其他主張即無須審酌
      ，本件原告主張離婚之原因雖有民法第一千零五十二條第
      一項第二款及同條第二項之事由，惟其請求本院既已依民
      法第一千零五十二條第一項第二款規定准予兩造離婚，則
      對於原告之其他主張，自無審究之必要。
五、訴訟費用負擔的依據：民事訴訟法第七十八條。
中    華    民    國    95    年    10    月    18    日
                  家事法庭    法  官  簡賢坤
正本係照原本作成。
如對本判決上訴，須於判決送達後二十日之不變期間內，向本院
提出上訴狀（須附繕本）。
中    華    民    國    95    年    10    月    18    日
                              書記官  林錦源


司法院資訊處製作；財團法人民間司法改革基金會備份。
